# 对于应收账款个别认定获取充分适当的审计证据

提问人：shiyunhao2 时间：2019-01-14 19:06:45
请教各位，对于个别认定法进行减值测试，如果识别出减值迹象，要进行计提坏账，那么计提坏账的比例需要哪些证据进行支撑？只获取律师的声明可否？如果律师声明诉讼很可能胜诉，但是依谨慎起见，能否按 50% 计提坏账。

回答人：chenyiwei
按个别认定法计提坏账准备，需综合分析所有可获取的相关信息，包括债务人自身的财务状况和还款意愿、提供担保的有效性、本企业追讨此类欠款的历史经验等。一般获取律师的法律专业意见并对债务人的财产状况进行必要的调查核实是必要的。